

Luis Daniel Torres Carbajal

+54 9 336 4514071

Luisdtc2696@gmail.com

San Nicolás de los Arroyos, Buenos Aires, Argentina

LinkedIn: ldtorresdev

GitHub/GitLab: LDTorres

https://ldtorres.github.io/cv

Behance: <u>LuisTorresC</u>

APTITUDES

- Bases de Datos Relacionales (MySQL).
- Bases de Datos No relacionales (MongoDB).
- Control de Versiones con Git, usando Sourcetree y líneas de comando.
- Manejo de empaquetadores y transpiladores (Webpack, Gulp, Babel).
- Experiencia trabajando con metodologías agiles (SCRUM)
- Capacidad para trabajar en equipo y cumplir plazos de entrega.

EDUCACIÓN

Técnico Superior Universitario en Informática

Instituto Universitario de Tecnología del Estado Bolívar IUTEB Ciudad Bolívar, Venezuela (2017)

Bachiller en Ciencias

Unidad Educativa Colegio Arquidiócesano "Cristo Rey" Ciudad Bolívar, Venezuela (2014)

ACERCA DE MÍ

Fecha de Nacimiento: 26/11/1996

Lugar de Nacimiento: Maracaibo, Estado Zulia, Venezuela

Programador con experiencia en diferentes áreas Backend, Frontend, manejo de bases de datos relacionales y no relacionales. Siguiendo los estándares de programación, manteniendo la seguridad y eficiencia del proyecto utilizando sistemas de control de versiones. Habilidad para trabajar en un ambiente colaborativo bajo metodologías ágiles, pro-activo y con alta iniciativa.

EXPERIENCIA

Desarrollador Fullstack (04/2018 - 2019)

Trazo.Pro / Guadalajara, Jalisco, México.

- Desarrollo de aplicaciones móviles hibridas (Ionic, Angular, Golang, NodeJs).
- Desarrollo Sitio web Empresariales (Angular Js, Firebase, Golang).
- Desarrollo de ERP Aduanales (AngularJs, Google Drive API)
- Desarrollo y mantenimiento de Sitio Web de la empresa (Vainilla JS).

Desarrollador Fullstack Free Lancer (06/2018 - 2019)

MensoreStudio / Buenos Aires, Argentina.

- Desarrollo de sitios web corporativos, tiendas online (Wordpress, Woocommerce).
- Mantenimiento de sistemas a medida para empresas y sitio web de la empresa (NodeJs, Laravel, Codeigniter).
- Creación de reportes analíticos para empresas (Google Tag Manager, Google Analytics, DataStudio).

Desarrollador Fullstack (03/2015 - 02/2019)

Liderlogo / San Nicolás de los Arroyos, Argentina.

- Desarrollo de Sitios Web Corporativos (Wordpress).
- Desarrollo de Tiendas Online (Woocommerce, Magento, Prestashop).
- Integración con métodos de pago (SafetyPay, Stripe, PayPal).
- Desarrollo y mantenimiento de Sitio Web de la empresa (VueJs,
- Desarrollo y mantenimiento de CRM de la empresa (VueJs, Vuetify,
- Desarrollo de diseñador de logos online (NodeJs, AngularJs).

CONOCIMIENTOS

Lenguajes:

- JavaScript, NodeJs: +5 años de experiencia
- Golang: +2 años de experiencia
- PHP: +4 años de experiencia

Estilo y maquetado:

- CSS: +5 años de experiencia
- SASS: +3 años de experiencia
- HTML: +5 años de experiencia

Frameworks (JavaScript):

- ExpressJs
- Angular
- lonic
- VueJs
- React (Básico)
- AdonisJs
- NuxtJs

Otros Frameworks:

- Beego (Go)
- Gin (Go)
- Buffalo(Go)
- Slim(PHP)
- Laravel (PHP)

TRABAJOS RELEVANTES

• API REST realizada en Golang con el framework Beego, se utilizaron base de datos relacionales y no relacionales e integrado con métodos de pago (SafetyPay, PayPal, Stripe).

GASE: https://github.com/XEarias/GASE

• Sistema administrativo CRM para la gestión de clientes, proyectos, ventas y reportes empresariales. Desarrollada en VueJs, conectada con APIREST en Golang.

Liderlogo: https://github.com/LDTorres/liderlogo-admin

 Creador de logos Online y papelería corporativa mediante el uso de SVGs. Desarrollado en AngularJs, NodeJs (Express), MongoDB y MySQL.

Logo Pro: https://github.com/BazamIdeas/disenador

• Aplicaciones móviles hibridas desarrolladas en Ionic, Firebase, Golang y Node Js.

Schoolcontrol: Aplicación móvil para el control de ingreso y egreso de alumnosa las escuelas, manejo de eventos extraescolares, verificación con QR para la recogida de los alumnos, notificaciones en tiempo real para padres y profesores. https://play.google.com/store/apps/details?id=com.schoolcontrol.trazo

Visitorcontrol: Aplicación móvil para gestión y manejo de eventos de condominios, seguimiento de entradas y salida de vecinos. https://play.google.com/store/apps/details?id=com.visitorcontrol.trazo

Mybike Finder: Aplicación móvil para el registro y reporte de bicicletas robadas, utilizando Google Maps para la localización de estas.

• Desarrollo y mantenimiento de sitios web y sistemas administrativos desarrollados en Laravel y Node Js

Jardín Japones, Buenos Aires: https://jardinjapones.org.ar/

Asociación Argentina de Técnicos en Laboratorio (AATALAC): https://aatalac.org.ar/

UCABA: https://ucaba.com.ar

Sitios Web Corporativos

TrazoPro: https://www.trazo.pro/

Liderlogo: https://www.liderlogo.com/

MensoreStudio: https://mensorestudio.com/

Tienda Online Gouvee: https://gouvee.com/

Utentik: https://www.utentik.com/